Config:
  hfst:
    Gen: ../../../src/generator-gt-norm.hfst
    Morph: ../../../src/analyser-gt-norm.hfst
  xerox:
    Gen: ../../../src/generator-gt-norm.xfst
    Morph: ../../../src/analyser-gt-norm.xfst
    App: lookup

Tests:



# todo:
# Proofread the gold standard (below)
# Then: run analyser, then correct.


  Noun - `kuldnõ: # Adjective (8) `kuldnõ 'eng /est /fin' - full paradigm
     kuldnõ+A+Sg+Nom: kuldnõ
     kuldnõ+A+Sg+Gen: kuldsõ
     kuldnõ+A+Sg+Par: kuldsõt
     kuldnõ+A+Sg+Ill: kuldsõhe
     kuldnõ+A+Sg+Ine: kuldsõn
     kuldnõ+A+Sg+Ade: kuldsõl
     kuldnõ+A+Sg+Abl: kuldsõlt
     kuldnõ+A+Sg+Tra: kuldsõs
     kuldnõ+A+Sg+Ter: kuldsõniq
     kuldnõ+A+Sg+Abe: kuldsõldaq
     kuldnõ+A+Sg+Com: kuldsõgaq
     kuldnõ+A+Pl+Nom: kuldsõq
     kuldnõ+A+Pl+Gen: kuldsidõ
     kuldnõ+A+Pl+Par: kuldsit
     kuldnõ+A+Pl+Ill: kuldsihe
     kuldnõ+A+Pl+Ine: kuldsin
     kuldnõ+A+Pl+Ela: kuldsist
     kuldnõ+A+Pl+All: kuldsilõ
     kuldnõ+A+Pl+Ade: kuldsil
     kuldnõ+A+Pl+Abl: kuldsilt
     kuldnõ+A+Pl+Tra: kuldsis
     kuldnõ+A+Pl+Ter: kuldsiniq
     kuldnõ+A+Pl+Abe: kuldsildaq
     kuldnõ+A+Pl+Com: kuldsidõgaq
